# 关于非同一控制下业务合并的财税处理

提问人：ahlibingyang 时间：2019-04-23 16:06:24
一、背景
1 、A、B 两家均为物流公司，非同一控制；
2 、A 与 B 签订合同收购B 公司的所有固定资产和无形资产，B 公司员工均转签 A公司，但 A 公司不承担B 公司的负债；
3 、B公司固定资产和无形资产账面价值 8000 万，交易对价为 1.2亿，资产评估结果里面，溢价的 4000 万评估为 “无形资产-物流网络价值”；
二、问题
1 、是否构成业务合并？
2 、如果构成业务合并，在 B 公司的单体报表上，溢价部分 4000 万怎么进项账务处理，同时增值税和所得税上怎么处理？
3 、如果构成业务合并，在A 公司的单体报表上怎么处理，资产评估出来的4000 万无形资产的摊销是否能在所得税前扣除？
4 、A 公司是否需要将 B 公司纳入合并报表范围，如果需要纳入，合并报表层面怎么处理？
烦请陈版解疑，十分感谢！

回答人：chenyiwei
1 、对 A而言构成非同一控制下业务合并。
2 、B 公司按资产处置进行会计处理。
3 、A 公司应在其单体报表中将所支付的收购对价款超出所取得的固定资产、无形资产公允价值的差额确认为商誉。
4 、A只是收购了 B的业务，此后 B仍存续，与 A为非关联方。B公司本身无需纳入 A的合并报表范围。